【裁判字號】    98,訴,427
【裁判日期】    980730
【裁判案由】    給付貨款
【裁判全文】
臺灣臺中地方法院民事判決  98年度訴字第427號
原      告  鋐陞工業股份有限公司
法定代理人  甲○○
訴訟代理人  楊逸民律師
被      告  才生國際有限公司
法定代理人  乙○○
上列當事人間請求給付貨款事件，本院於98年7月13日言詞辯論
終結，判決如下：
    主    文
被告應給付原告新台幣參佰伍拾貳萬肆仟參佰零陸元及自民國九
十七年十二月二十五日起至清償日止，按週年利率百分之五計算
之利息。
訴訟費用由被告負擔。
本判決於原告以新台幣壹佰壹拾捌萬元供擔保後，得假執行。但
被告如以新台幣參佰伍拾貳萬肆仟參佰零陸元為原告供擔保後，
得免為假執行。
    事 實 及 理 由
一、按訴狀送達後，原告不得將原訴變更或追加他訴。但擴張或
    減縮應受判決事項之聲明者，不在此限，民事訴訟法第255
    條第1項第3款定有明文。本件原告原起訴請求被告給付5,
    709,735元及自支付命令送達之翌日起至清償日止按週年利
    率5%計算之利息，嗣於訴訟進行中，原告縮減請求金額之本
    金為3,524,306元，核與首揭規定相符，應予准許。
二、原告起訴主張：被告於民國（下同）97年6月26日起至同年9
    月25日止，陸續向原告訂購銘版49@K- BOX等貨品，原告已
    依約交貨，惟被告迄未依約給付貨款新台幣（下同）3,524,
    306元，爰依兩造間買賣之法律關係請求被告給付價金等語
    。並聲明：除假執行供擔保之金額外，如主文所示。
三、被告則以：被告固有收到原告所交付之銘版49@K- BOX等貨
    品，貨款金額計算亦無錯誤，惟97年1月至9月，被告計已支
    付原告貨款14,987,499元，然原告開立交付被告之發票總金
    額僅12,516,768元，顯然被告已溢付貨款。又原告僅以送貨
    單收取貨款，而未依規定提示交付統一發票，恐涉及稅金問
    題，被告自難給付貨款等語，資為抗辯。並聲明：(一)原告之
    訴及假執行之聲請均駁回。(二)如受不利判決，請准供擔保免
    假執行。
四、法院之判斷：原告主張被告自97年6月26日起至同年9月25
    日止，陸續向原告訂購銘版49@K- BOX等貨品，原告業已依
    約交付貨品，上述貨品之貨款金額為3,524, 306元之事實，
    為兩造所不爭執，且有出貨單附卷可稽，自堪信為真正。被
    告雖以97年1月至9月，被告計支付原告貨款14,987,499元，
    然原告開立交付被告之發票總金額僅12,516,768元，被告已
    溢付貨款等語為辯。惟被告上開所辯為原告所否認，並主張
    被告已付貨款部分均事先經過對帳等語。經查，被告於97年
    1至6月份共向原告訂購貨品金額達14,987,499元，且被告均
    係先經對帳後才付款乙節，為被告所不爭執，且有原告提出
    之支票收訖簽回單、本院97年度司促字第46528號支付命令
    及本院98年度中簡字第417號民事判決在卷可按，足見被告
    已付貨款之金額，與其於97年1月至6月向原告購買貨品之金
    額相符，被告抗辯其97年度已有溢付貨款等語，洵不足採。
    至被告另抗辯原告所交付之發票金額較貨款金額短少部分，
    遑論被告並未舉證以實其說，況縱然被告所辯屬實，然此亦
    係稅捐稽徵機關應否對原告處罰之問題，且按之一般交易習
    慣，出賣人應於買受人交付貨款之同時交付發票，被告既尚
    未交付系爭貨款，自無從要求原告先行交付發票，被告尤不
    得據以拒絕給付貨款，附此敘明。從而，原告依買賣契約之
    法律關係，訴請被告給付貨款3,524,306元及自97年12月25
    日（即支付命令送達翌日）起至清償日止按周年利率5%計算
    之法定遲延利息，於法即屬有據，應予准許。
五、兩造均陳明願供擔保，分別請求宣告假執行或免為假執行，
    經核均無不合，爰各酌定相當之擔保金額，予以准許。
六、結論：本件原告之訴為有理由，依民事訴訟法第78條、第
    390條第2項、第392條，判決如主文。
中    華    民    國    98    年    7     月    30    日
                  民事第四庭    法  官  呂麗玉
正本係照原本作成。
如對本判決上訴，須於判決送達後20日內向本院提出上訴狀。
中    華    民    國    98    年    7     月    30    日
                                書記官


司法院資訊處製作；財團法人民間司法改革基金會備份。
